【裁判字號】    97,訴,1975
【裁判日期】    971230
【裁判案由】    清償借款
【裁判全文】
臺灣高雄地方法院民事判決              97年度訴字第1975號
原      告  永豐商業銀行股份有限公司
                      樓
法定代理人  丁○○
訴訟代理人  丙○○
            戊○○
被      告  甲○○
訴訟代理人乙○○
當事人間請求清償借款務事件，本院民國97年12月30日言詞辯論
終結，判決如下：
    主    文
被告應給付原告新台幣伍拾肆萬貳仟捌佰伍拾伍元，及自民國九
十七年七月十一日起至清償日止，按年息百分之十一點八八計算
之利息，並自民國九十七年八月十一日起至清償日止，逾期在六
個月以內者，按上開利率百分之十，逾期超過六個月以上者，按
上開利率百分之二十計算之違約金。
訴訟費用新台幣伍仟玖佰伍拾元由被告負擔。
    事實及理由
一、原告主張：被告於民國93年12月21日，向原告借用新臺幣（
    下同）800,000 元，約定借款期間為5 年，以每月為1 期，
    按月平均攤還本息。借款利息為：前3 個月（即93年12月21
    日起至94年3 月21日止），依年息2.288 ﹪採固定利率按月
    計息；第4 個月起至第6 個月止（即94年3 月21日起至94年
    6 月21日止），依年息5.288 ﹪採固定利率按月計息；第7
    個月起（即94年6 月21日），依年息11.288﹪採固定利率按
    月計息；並約定如被告未按期攤還本息時，除應付之本息外
    ，並應自遲延時起至清償日止，逾期在6 個月以內者，按上
    開利率10% ，逾期超過6 個月以上者，按上開利率20% 給付
    違約金；另並約定被告如有1 期未按期攤還本息時，即喪失
    一切期限及分期償還之利益，其債務視為全部到期（下稱系
    爭消費借貸契約）。原告於系爭消費借貸契約成立後已依約
    交付借款，詎被告自97年7 月10日起，即未依約清償本息，
    共積欠原告542,855 元之本金，及如主文第1 項前段所示之
    利息、違約金未清償，依兩造系爭借款契約之約定，其即已
    喪失期限及分期償還之利益，欠款視為全部到期，爰依消費
    借貸之法律關係，請求被告給付上開金額、利息及違約金等
    語。並聲明如主文第1 項所示。
二、被告對原告前揭所述欠款餘額、利息及違約金均不爭執；惟
    辯稱目前無力償還等語，並聲明駁回原告之訴。（見本院卷
    第29-30頁）。
三、原告主張之上揭事實，業據其提出借據、約定書及電腦帳務
    明細為證，而被告雖辯稱無力還款，惟債務人對於所負給付
    金錢義務，應負無限責任，以其現在及將來之一切財產，為
    其債務之總擔保，其現有無資力可供清償，係屬執行有無效
    果事宜，不得據為免除給付之論據，故被告抗辯尚不足採。
    從而，自堪認原告之主張為真實。
四、按，「稱消費借貸者，謂當事人一方移轉金錢或其他代替物
    之所有權於他方，而約定他方以種類品質、數量相同之物返
    還之契約。」；「借用人應於約定期限內，返還與借用物種
    類、品質、數量相同之物。」；「遲延之債務，以支付金錢
    為標的者，債權人得請求依法定利率計算之遲延利息，但約
    定利率較高者，仍從其約定利率。」；「當事人得約定債務
    人於債務不履行時，應支付違約金」，民法第474 條第1 項
    、第478 條前段、第233 條第1 項、第250 條第1 項分別定
    有明文。被告向原告借款，並積欠原告上述借款餘額未清償
    之事實屬實，業見上述。從而，原告依消費借貸之法律關係
    請求被告給付如主文第1 項所示之金額、利息及違約金，為
    有理由，應予准許。
五、本件原告全部勝訴，訴訟費用即裁判費5,950 元，依民事訴
    訟法第78項規定，應由被告負擔。
六、據上論結，本件原告之訴為有理由，依民事訴訟法第78條，
    判決如主文。
中    華    民    國    97    年    12    月    30    日
                  民事第一庭  法    官  張茹棻
正本係照原本作成。
如對本判決上訴，須於判決送達後20日內向本院提出上訴狀。
中    華    民    國    97    年    12    月    30    日
                              書 記 官  黃美秀


司法院資訊處製作；財團法人民間司法改革基金會備份。
